IVANKA ANGELINA JUNIETTA PASANDA

AG House, Jl. P. Bentenan No. 101, Kleak, Manado, ID 95115 • 082259851348 ivankangelinaj@gmail.com

TENTANG SAYA

Saya adalah mahasiswa Program Studi Sistem Informasi di Universitas Sam Ratulangi dengan IPK 3.98. Saya memiliki ketertarikan kuat dalam bidang UI/UX dan telah aktif berorganisasi selama masa studi. Melalui pengalaman ini, saya telah mengembangkan berbagai keterampilan yang mendukung peran saya di bidang UI/UX, termasuk keterampilan komunikasi, kerja sama tim, dan manajemen proyek.

PENGALAMAN KERJA

Petugas PIC, ICON SMART (International Conference On Natural Sciences, Mathematics, Applications, Research, and Technology)

Sep 2023

- Menyampaikan informasi penting terkait jadwal, tugas, dan perubahan yang terjadi selama acara.
- Mendampingi pembicara utama dan panelis selama acara.
- Mengumpulkan dan mengelola dokumentasi acara, termasuk foto, video, dan materi presentasi.

PENGALAMAN ORGANISASI

Ketua Angkatan Sekolah SMA Negeri 7 Makassar

Jun 2021 - Mei 2022

- Mewakili angkatan di hadapan pihak sekolah SMA Negeri 7 Makassar.
- Mengadakan kegiatan angkatan (seperti rapat, penggalangan dana untuk amal dan kegiatan angkatan, bazar, acara makrab, dan acara perpisahan).

Anggota BEM FMIPA Universitas Sam Ratulangi

Mar 2024 - Sekarang

Staff Departemen Advokasi dan Kesejahteraan Mahasiswa

- Mendampingi dan mengawasi, dan menjadi penghubung Ormawa, HIMAJU dan UKM di bawah naungan BEM FMIPA.
- Menyediakan saluran komunikasi yang terbuka dan mudah diakses bagi mahasiswa FMIPA untuk menyampaikan aspirasi,keluhan dan masukkan mereka terhadap institusi dan Ormawa maupun UKM.

Anggota Himpunan Mahasiswa Sistem Informasi FMIPA Universitas Sam Ratulangi Anggota Seksi Acara OATH 2024

Agu 2022 - Sekarang

Mei - Jun 2024

- Merencanakan dan mengorganisir acara pengkaderan dan jadwal acara.
- · Membuat rundown, kronologi, dan konsep acara.
- Menjadi koordinator lapangan saat acara berlangsung.

PENDIDIKAN

SMA Negeri 7 Makassar

Jul 2019 - Mei 2022

Universitas Sam Ratulangi

Agu 2022 - Sekarang

S1 Sistem Informasi
• IPK: 3.98 / 4.00

INFORMASI TAMBAHAN

- Keahlian: Microsoft Office, Canva, Figma, Phyton.
- Bahasa: Bahasa Indonesia, Bahasa Inggris.
- **Sertifikat:** Penulis Buku "Fifteen to Eighteen", Peserta Webinar Nasional "Introduction to Mobile Programming with Flutter" Dilatih.co.
- Awards/Activities: Menulis buku dan menerbitkan buku yang berjudul "Fifteen to Eighteen".